

# MYRIAM PARENTE

PSICOLOGA PSICOTERAPEUTA IN
FORMAZIONE

### **PROFILO PERSONALE**

#### Psicologa

Iscrizione albo del Piemonte n.8963 Specializzanda in psicoterapia psicodinamica

Mi occupo di colloqui clinici, diagnosi e counselling psicologico con adulti e adolescenti e di sostegno alla genitorialità.

Competente nella somministrazione di test psicodiagnostici e cognitivi .

## **SKILLS & ABILITIES**

- Motivazione e tenacia
- Curiosità intellettuale
- Capacità di mantenere controllo e lucidità in situazioni di emergenza
- Ascolto empatico
- Adattabile, capace di integrazione delle idee e visione d'insieme
- Precisa
- Inglese B2
- Lavoro in team

#### CONTATTI

Cell: 351-5886276 e-mail: myriamparente.mv@gmail.com indirizzo: Via Giovanni Ribet 14 ,Torino Studio: Via Amedeo Peyron 54, Torino 1

#### **ESPERIENZE LAVORATIVE**

## **Libera Professione - Psicologa**

Studio privato-Torino e Pinerolo (01/2020-oggi)

- Diagnosi, supporto e sostegno psicologico

#### **Internship Specializzazione Psicoterapia**

ASL To5 Via Debouché, 8 - Nichelino (2018- oggi)

- Colloqui ad orientamento psicodinamico
- Percorsi con adolescenti
- Sostegno alla genitorialità

## Insegnante di sostegno e potenziamento

Scuola A. Spinelli, Via S. Sebastiano Po, Torino (2020-2021)

Scuola Re Umberto, Via Nizza 395, Torino (2019-2020)

Scuola I.Calvino, Viale Partigiani 34, Collegno (2018-2019)

- Sostegno alunni DSA e BES
- Supplenza sulla classe

#### **FORMAZIONE**

## Scuola di psicoterapia IPP

Specializzazione in psicoterapia (in corso)

Università degli studi di Torino - Psicologia Laurea Magistrale - 2017

Università degli studi di Torino - Lettere Frequenza e conseguimento esami dei primi due anni di corso

Liceo Classico Vittorio Alfieri, Torino

## **INTERESSI E HOBBY**

Sono appassionata di Teatro, ho seguito per diversi anni corsi di recitazione e improvvisazione e volentieri assisto a spettacoli.

Mi interesso e leggo di Medicina, Anatomia, Fisiologia, Nutrizione. Mi interessano le Scienze Sociali e l'Antropologia. Leggo di Social Marketing e Comunicazione. Apprezzo il movimento fisico, sport come il nuoto, l'arrampicata e gli sport di gruppo.